# 境外子公司本位币选择对境内控制方的合并利润有影响，其本位币的选择是否有相关限制？

提问人：linxy333 时间：2012-01-09 16:24:45
企业有一家香港子公司，如果选择人民币作为记账本位币，则汇兑损益进财务费用-汇兑损益，影响损益；如果选择港币或者美元作为记账本位币，则汇率差异在报表折算差额中列示，不直接影响损益。 该香港子公司是否可以自由选择其记账本位币，其是否有相关规定或限制？ 是否需要在公司章程或者其他地方明确其记账本位币，而以免企业为实现其某种财务目的而变更？

回答人：chenyiwei
在新准则和IFRS下，记帐本位币并不是企业可以任意选择的，而是要反映企业对其自身所处的主要经济环境的判断。当然这个问题可能涉及一定的主观判断，并非“非黑即白”，但这种判断必须遵循《企业会计准则第 19 号——外币折算》第五条和第六条，以及IAS 21第 9 ～ 13 段的原则进行，提供客观的证据和理由。相关判断举例可参考《计学撮要》第 379 ～ 381 页的问答。